臺灣高等法院民事裁定
109年度抗字第281號
抗告人  丁青青
                之18
上列抗告人因與相對人合作金庫商業銀行股份有限公司間聲明異
議事件，對於中華民國109年2月5日臺灣基隆地方法院108年度事
聲字第35號裁定提起抗告，本院裁定如下：
    主  文
抗告駁回。
抗告費用由抗告人負擔。
    理  由
一、抗告意旨略以：伊於民國104年1月間，將門牌號碼基隆市○○
    區○○路000巷0弄00號5樓、同巷10弄37號房屋（下稱系爭房
    屋）暨其坐落土地（下合稱系爭房地）出售予訴外人吳糧全
    ，再向吳糧全承租系爭房屋。嗣吳糧全將系爭房地設定抵押
    權予相對人，相對人於核貸前即已知悉系爭房屋存有租賃關
    係，伊就系爭房屋之租賃權應優先於相對人之抵押權，惟原
    法院民事執行處（下稱執行法院）竟依相對人聲請，核發除
    去伊就系爭房屋租賃權之執行命令，違反民法第866條第1項
    規定，經伊聲明異議，司法事務官以108年度司執字第1783
    號裁定（下稱原處分）駁回聲明異議，伊提出異議，經原法
    院於108年12月12日以108年度事聲字第35號裁定（下稱第35
    號裁定）駁回異議，經伊抗告後，原法院再以抗告不合法為
    由，於109年2月5日以108年度事聲字第35號裁定（下稱原裁
    定）駁回抗告，爰依法提起抗告，聲明廢棄原裁定等語。 
二、按提起抗告，應依民事訴訟法第77條之18規定，繳納裁判費
    新臺幣（下同）1,000元，此為必須具備之程式。又抗告有
    應繳而未繳裁判費，經原第一審法院定期間命其補正而未補
    正者，即為抗告不合法，應以裁定駁回之，民事訴訟法第49
    5條之1第1項準用第442條第2項定有明文。
三、經查，抗告人對執行法院之執行命令聲明異議後，經原處分
    駁回，經其異議後，復經第35號裁定駁回，其再於108年12
    月23日對第35號裁定提出抗告，惟其未據繳納抗告裁判費1,
    000元，經原法院於同年月30日裁定命其於收受裁定正本後5
    日內補繳，該補費裁定於109年1月6日送達抗告人，惟抗告
    人逾限仍未補繳抗告費，有上開裁定、民事抗告狀、原法院
    送達證書、原法院收費答詢表查詢、多元化案件繳費狀況查
    詢單可稽（見原法院卷第13至15頁、第19至26頁、第43至49
    頁、第51、55、57、59頁），原裁定以抗告人未依期補正，
    抗告不合法為由駁回其抗告，並無違誤。雖抗告人主張執行
    法院核發執行命令除去該租賃權，並裁定駁回聲明異議及異
    議，違反民法第866條第1項規定云云，然抗告人所為抗告既
    不合法，本院自毋庸審酌其抗告理由，附此敘明。
四、綜上所述，抗告人未遵原法院補費裁定，依限補繳抗告費，
    經原裁定以其抗告不合法予以駁回，於法並無違誤，抗告意
    旨指摘原裁定不當聲明廢棄，為無理由，應予駁回。
五、據上論結，本件抗告為無理由，爰裁定如主文。 
中　　華　　民　　國　　109 　年　　4 　　月　　28　　日
                  民事第四庭
                      審判長法  官  傅中樂
                            法  官  周祖民
                            法  官  趙伯雄
正本係照原本作成。
本裁定除以適用法規顯有錯誤為理由外，不得再抗告。如提起再
抗告，應於收受送達後10日內委任律師為代理人向本院提出再抗
告狀。並繳納再抗告費新臺幣１千元。
中　　華　　民　　國　　109 　年　　4 　　月　　28　　日
　　　　　　　　　  　　　　書記官  陳韋杉